Inventaris van het archief van het Nationaal Rampenfonds, (1924) 1935-1989
Nationaal Archief, Den Haag
Nationaal Rampenfonds
1924-1989
merendeel 1935-1989
I26151
3.40 meter; 75 inventarisnummers.
Normale geschreven, getypte en gedrukte documenten, geen bijzondere handschriften.
Nationaal Archief, Den Haag
Nationaal Rampenfonds 1935 -
Het Nationaal Rampenfonds werd in 1935 opgericht. De doelstelling van het fonds is om in gevallen van rampen binnen het Nederlands Koninkrijk die beschouwd worden als een ramp van nationale omvang, financiële en materiële hulp te verlenen aan de slachtoffers. Het archief van het Nationaal Rampenfonds bevat notulen, algemene correspondentie en correspondentie inzake de financiën in het algemeen en betreffende uitkeringen aan individuen in het bijzonder. Verder omvat het stukken betreffende de Watersnoodramp van 1953, de overstroming van Tuindorp Oostzaan in 1960 en van de windhoos te Tricht in 1967.
Archiefvorming
Geschiedenis van het archiefbeheer
De verwerving van het archief
Het archief is voor langere tijd in beheer, niet in eigendom verkregen.
2.19
Aanwijzingen voor de gebruiker
Openbaarheidsbeperkingen
Deels openbaar, deels beperkt openbaar (A). Bij de inventarisnummers 24-28, 44-47, 49, 57, 60-61, 64 en 66-68 is voor raadpleging van stukken jonger dan 75 jaar de toestemming vereist van de directeur Nationaal Archief.
Materiële beperkingen
Het archief kent geen materiële beperkingen.
Aanvraaginstructie
Openbare archiefstukken kunnen online worden aangevraagd en gereserveerd. U kunt dit ook via de terminals in de studiezaal van het Nationaal Archief doen. Om te kunnen reserveren dient u de volgende stappen te volgen:
U maakt een profiel aan op www.gahetna.nl, en logt vervolgens in
Via de archiefinventaris (alleen de beschrijvingen met rode nummers) selecteert u het gewenste archiefstuk door op de knop 'Reserveren' te klikken
In het volgende scherm geeft u aan op welke dag u het archiefstuk wilt inzien
Indien u zich bevindt in de studiezaal en een tafelnummer heeft ontvangen kunt u dit nummer vermelden. Als u geen tafelnummer heeft kunt u tafelnummer 777 laten staan
Vervolgens bevestigt u uw reservering door deze te versturen.
Verwant materiaal
Beschikbaarheid van kopieën
Beschrijving van de series en archiefbestanddelen
- ALGEMEEN., I.
  - Notulen van vergaderingen van het stichtingsbestuur., 1947-1950, 1953-1976.; 1-4
    - 1947-1950, 1
    - 1953, 2
    - 1954-1959, 3
    - 1960-1976, 4
  - Algemene correspondentie., 1947-1977.; 5-11
    Voor voorafgaande stukken, zie lijstnummer 15.
    - 1947-1955, 5
    - 1953-1955, 6
    - 1953: ingekomen bedankbrieven., 7
    - 1960-1961, 8
    - 1962-1966, 9
    - 1967-1969, 10
    - 1970-1977, 11
  - Correspondentie met ministers., 1957-1965.; 12
  - Algemene stencils inzake hulpverlening met correspondentie naar aanleiding van wetgeving inzake de watersnoodschade., 1953.; 13
  - Foto's van de stormramp van 1953., 14
  - Oude correspondentie., 1935-1947.; 15
  - Documentatie inzake de watersnood: kranteberichten en rapporten e.d., 1953.; 16
  - Brievenagenda's., 1957-1965, 1967-1970.; 33
  - Notulen van vergaderingen van de financiële adviescommissie en de Nationale Raad van Advies., 1953.; 34
  - Onuitgezochte stukken: stencils, rapporten, e.d., 1953-1960.; 35
- FINANCIEN., II.
  - Correspondentie over bijdragen van het Nederlandse Rode Kruis en het R.K. Zweeds Ziekenhuis., 1954-1961.; 17
  - Accountantsrapporten., 1953-1974.; 18
    Het eerste rapport bevat richtlijnen inzake de financiële administratie.
  - Algemene correspondentie inzake financiën., 1948-1976.; 19-22
    Voor de voorafgaande stukken zie lijstnummer 29.
    - 1948-1956, 19
    - 1960-1966, 20
    - 1967-1968, 21
    - 1969-1976, 22
  - Stukken betreffende nalatenschappen., 1960-1965.; 23
  - Correspondentie inzake uitkeringen, incidentele aanvragen e.d., 1947-1976.; 24-28
    In deze rubriek bevinden zich ook de richtlijnen inzake uitkeringen aan weduwen, wezen en arbeidsongeschikten als gevolg van de watersnoodramp 1953 en de contacten met verzekeringsmaatschappijen over geregelde uitbetaling.
    - 1947-1959, 24
      Openbaarheid beperkt tot 1 januari 2035
    - 1960-1961, 25
      Openbaarheid beperkt tot 1 januari 2037
    - 1962-1966, 26
    - 1967-1969, 27
      Openbaarheid beperkt tot 1 januari 2045
    - 1970-1976, 28
      Openbaarheid beperkt tot 1 januari 2052
  - Correspondentie over financiën., 1935-1946.; 29
  - Financiële maandverslagen., 1954-1966.; 30
  - Jaarbalansen., 1954-1967.; 31
  - Balansboek., 1935-1954.; 72
  - Journaal-grootboek., 1943-1954.; 73
  - Kas-, bank- en giroboek., 1960-1973.; 74
  - Financiëel archief van de Algemeene Vereenigde Commissie ter Leniging van Rampen door Watersnood in Nederland., 1924-1953.; 32
    Voorlopig zijn alle bescheiden van deze commissie bewaard gebleven. Zie ook lijstnummer 59.
  - Naar rubriek Algemeen. Geplaatst achter 16., 33-35
  - Correspondentie inzake periodieke uitkeringen., 1953-1954.; 36
- STUKKEN BETREFFENDE DE WATERSNOODRAMP VAN 1953., III.
  Zie ook de lijstnummers 13, 14 en 16.
  - Correspondentie met het Brabands Watersnoodfonds., 1953-1954.; 37
  - Lijsten van geborgen en geïdentificeerde slachtoffers, verstrekt door het Rode Kruis., 1953.; 38
  - Ingekomen verslagen en rapporten van door de watersnood geteisterde gebieden en van hulporganisaties., 1953.; 39
  - Correspondentie met de Stichting Herstel Zuidwest Nederland., 1954-1955.; 40
  - Dossiers inzake regelingen van steunverlening, vergoeding van materiële schade en de voorlichting daarover., 1953.; 41
  - Dossiers inzake steunregelingen door het Brabants Watersnoodfonds., 1954.; 42
  - Financiële maand- en jaarstukken over 1953., 43
  - Archief van het Bureau Periodieke Uitkeringen, Amsterdam., 1954-1976.; 44-57
    - Staten van periodieke uitkeringen, verleend aan invaliden, weduwen en wezen tengenvolge van de watersnood, met borderellen. 1954-1976., 44 en 49
      - Deel 1, 44
      - Deel 2, 49
    - Staten van uitbetaalde studie-uitkeringen aan nabestaanden van slachtoffers van de watersnood. 1953-1974., 45
      Openbaarheid beperkt tot 1 januari 2050
    - Specimina van berekeningen van uitkeringen aan weduwen met kinderen. 1953., 46
      Openbaarheid beperkt tot 1 januari 2029
    - Correspondentie. 1954-1959., 47
    - Correspondentie. 1960-1973., 57
      Openbaarheid beperkt tot 1 januari 2049
    - Stukken betreffende de actie "Beurzen open, dijken dicht". 1953., 48
  - Archief van de Commissie Kerkplan., 1954-1976.; 50-56
    - Algemene correspondentie., 50
    - Plan nr. 1-5., 51
    - Plan nr. 6-26., 52
    - Plan nr. 27-57., 53
    - Plan nr. 58-95., 54
    - Plan nr. 96-125., 55
    - Plan nr. 126-130; Rusthuis Duinoord, Haamstede., 56
- STUKKKEN BETREFFENDE ANDERE RAMPEN., IV.
  - Stukken betreffende de overstroming van Tuindorp Oostzaan., 1960-1964.; 58-61
    - Circulaires en stukken betreffende richtlijnen voor schade-uitkering. 1960., 58
    - Archief van de Stichting Algemeene Vereenigde Commissie ter Leniging van Rampen door Watersnood in Nederland. 1960., 59
    - Correspondentie met slachtoffers van de ramp. 1960-1962., 60
    - Staten van uitkeringen, met correspondentie. 1960-1964., 61
  - Stukken betreffende de windhoos in Tricht., 1967-1969.; 62-66
    - Plakboek met kranteartikelen. 1967., 62
    - Stukken betreffende de vaststelling van richtlijnen bij schade-uitkeringen. 1967., 63
    - Stukken betreffende enkele schadeverzoeken buiten de periferie. 1967., 64
      Openbaarheid beperkt tot 1 januari 2043
    - Stukken betreffende Meubelfabriek Silvia van C.V. Visser te Tricht. 1967-1969., 65
    - Stukken betreffende de afwikkeling van enkele verzoeken om steun bij schadeherstel. 1967-1969., 66
  - Kwitanties van uitkeringen naar aanleiding van schade, veroorzaakt door een mijnexplosie in Zierikzee., 1971.; 67
    Openbaarheid beperkt tot 1 januari 2047
  - Stukken betreffende regelingen van stormschade van strandexploitanten., 1973-1974.; 68
  - Diverse ongeordende stukken., 1953-1967.; 69
  - Stukken betreffende een aardverschuiving in Brunssum., 1956.; 70
  - Correspondentie met de Interdepartementale Contactcommissie inzake Rampen., 1974.; 71
  - Financiële bescheiden, beschreven achter lijstnummer 31., 72-74